【裁判字號】    98,判,1292
【裁判日期】    981029
【裁判案由】    娛樂稅
【裁判全文】
最  高  行  政  法  院  判  決
                                      98年度判字第1292號
上  訴  人
（原審原告）台灣網竣科技股份有限公司
代  表  人  甲○○
訴訟代理人  黃旭田律師
上  訴  人
（原審被告）桃園縣政府地方稅務局
代  表  人  乙○○
上列當事人間娛樂稅事件，上訴人對於中華民國96年12月6日臺
北高等行政法院96年度訴字第1292 號判決，提起上訴，本院判
決如下：
    主  文
原判決關於撤銷訴願決定及原處分（含復查決定）娛樂稅超過新
臺幣貳拾陸萬捌仟玖佰參拾貳元、罰鍰超過新臺幣壹佰捌拾捌萬
貳仟伍佰元及該訴訟費用部分均廢棄。
廢棄部分，上訴人台灣網竣科技股份有限公司在第一審之訴駁回
。
上訴人台灣網竣科技股份有限公司之上訴駁回。
廢棄部分第一審及上訴審訴訟費用由上訴人台灣網竣科技股份有
限公司負擔；駁回上訴部分上訴審訴訟費用由上訴人台灣網竣科
技股份有限公司負擔。
    理  由
一、上訴人桃園縣政府地方稅務局原名桃園縣政府稅捐稽徵處（
    下稱桃園稅捐處），依桃園縣政府民國（下同）97年1月14
    日府法二字第0970014820號令修正發布之「桃園縣政府地方
    稅務局組織規程」規定，於97年1月16日更名為桃園縣政府
    地方稅務局，其權利義務主體同一，合先敘明。
二、緣上訴人台灣網竣科技股份有限公司（下稱網竣公司）係從
    事資訊休閒業，於90年6月15日至91年8月8日間，在桃園縣
    桃園市○○路80號1樓，提供娛樂場所、設施或娛樂活動（
    電腦網路遊戲）收取費用供人娛樂，共收費新臺幣（下同）
    3,616,956元（內含娛樂稅），卻未依娛樂稅法第7條規定辦
    理登記及代徵報繳娛樂稅。案經桃園縣政府警察局桃園分局
   （下稱桃園分局）於91年8月8日凌晨1時50分查獲，並以95年
    9月5日桃警分行字第0910041544號函移送桃園稅捐處審查後
    ，認網竣公司違規事證明確，乃依娛樂稅法第2條、第7條及
    稅捐稽徵法第21條規定補徵娛樂稅452,119元，並依據娛樂
    稅法第14條規定，按應納稅額處7倍之罰鍰計3,164,800元。
    （計至百元，下同）網竣公司不服，申請復查，經桃園稅捐
    處以95年10月11日桃稅法字第0950068284號復查決定（下稱
    原處分）駁回，網竣公司遂循序提起行政訴訟，經原審為「
    訴願決定及原處分（含復查決定）關於娛樂稅超過268,932
    元、罰鍰超過1,882,500元部分，均予撤銷，網竣公司其餘
    之訴駁回。」之判決，網竣公司及桃園稅捐處各就其敗訴部
    分提起上訴。
三、上訴人網竣公司（原審原告）於原審起訴主張：(一)娛樂稅法
    並未授權主管機關就「其他提供娛樂設施供人娛樂者」發布
    命令進行解釋，財政部90年6月6日臺財稅字第0900453769號
    函釋（下稱90年函釋）認定網咖業者屬於娛樂稅法第2條第1
    項第6款所稱「其他提供娛樂設施供人娛樂者」，應依法課
    徵娛樂稅，違反法律保留、租稅法定及授權明確性原則，且
    與經濟部90年3月20日經（90）商字第09002052110號公告（
    下稱經濟部公告）及原審91年度訴字第4809號判決意旨相悖
    ，桃園稅捐處據以為原處分，訴願決定未予糾正，自屬不法
    。(二)網竣公司自始不知網咖業者屬於娛樂稅之課徵範圍，並
    未辦理娛樂稅代徵手續，亦未為自動報繳，故本件依娛樂稅
    法第9條規定，桃園稅捐處應適用「查定課徵」之方式計算
    網竣公司須繳納之娛樂稅額（即在機動遊藝及電動玩具業方
    面，以營業台數乘以固定之單位課徵基準核算稅額）。惟桃
    園稅捐處卻援引欠缺法律授權依據之財政部87年3月19日臺
    財稅字第871934657號函釋（下稱87年函釋），認定營業人
    若未辦理營業登記而擅自經營電動玩具業務，不論係自動報
    繳或查定課徵，均按照營業淨額作為計算娛樂稅之基礎，復
    未敘明原因，即依據「自動報繳」之方式核算稅額，對網竣
    公司適用稅率較高之電動玩具業稅率課稅，原處分及訴願決
    定顯然違法。(三)依桃園縣政府據娛樂稅法授權自訂之娛樂稅
    稅率表中，電動玩具業之稅率為15％，其他提供娛樂設施供
    人娛樂者之稅率則為10％。而網竣公司經營之網路咖啡店經
    經濟部歸類為資訊休閒服務業，相較於電子遊戲場業，不僅
    本質上有重大差異，商業事務之主管機關經濟部亦認為有區
    分必要。茍桃園稅捐處依自動報繳方式核課娛樂稅額，自應
    適用「其他提供娛樂設施供人娛樂者」之10％稅率。惟桃園
    稅捐處並未說明其認定網竣公司屬於電動玩具業之依據，即
    適用高達15％之稅率，不當增加網竣公司應負擔之稅額，自
    屬違法。(四)關於網咖業者是否在娛樂稅課徵範圍之內，主管
    機關經濟部及財政部之意見莫衷一是，司法機關在裁判上亦
    有不同見解，網竣公司自始不知經營網路咖啡店須依法課徵
    娛樂稅，而依桃園稅捐處認定之違規時間，國內網咖業方興
    未艾，但相關商業及稅務法令卻不完備，業者普遍都不清楚
    必須繳納娛樂稅捐，故主觀上網竣公司依事實情節亦屬不可
    歸責，故依違章情節，應可依行政罰法第8條規定減免處罰
    ；桃園稅捐處違反合法性裁量義務，未適用行政罰法之一般
    規定，而有裁量濫用之瑕疵等語，求為撤銷原處分及訴願決
    定之判決。
四、上訴人桃園稅捐處（原審被告）則以：(一)依稅捐稽徵法第1
    條之1規定及司法院釋字第367號、第438號之解釋意旨可知
    ，90年函釋係財政部本於職權闡釋娛樂稅所應課徵之對象，
    符合法律本旨，未逾越法律保留原則，故桃園稅捐處自得依
    該函釋認定網竣公司負有代繳娛樂稅之義務。又依經濟部公
    告說明三之意旨，經濟部已將網路咖啡店「利用電腦網際網
    路擷取遊戲軟體供人遊戲」及「利用電腦功能以磁碟、光碟
    供他人遊戲」之營業歸列為「代碼J799990其他娛樂業」，
    此部分應課徵娛樂稅，殆無疑義，此亦有本院95年度判字第
    1391號判決可參。另原審91年度訴字第4809號判決係因網路
    裝設日期涉及事實認定問題，而非如網竣公司所主張而撤銷
    臺北縣政府對網咖業者課徵娛樂稅之處分，且該案亦經原審
    另以94年度簡字第498號裁判駁回原告之訴在案，故網竣公
    司之主張，顯有誤解。(二)網竣公司經營網咖並兼營餐飲及販
    售線上遊戲卡，未依法辦理娛樂業登記，依財政部87年函釋
    規定，不論自動報繳或查定課徵，均按營業淨額計課娛樂稅
    。而本件有財政部臺灣省北區國稅局93年12月13日更正後違
    章報告單上之營業額及簡要銷項發票一覽表中91年1月1日至
    91年8月31日之發票總金額扣除營業稅額後之金額供參，又
    有網竣公司委託之許淑焜於94年7月26日之談話筆錄為依據
    ，桃園稅捐處依經濟部「公司行號營業項目代碼表」及87年
    函釋規定，按營業淨額計課15％娛樂稅，自屬合法。(三)依娛
    樂稅法第2條第1項第6款、行政罰法第8條可知，凡經營提供
    娛樂設施供人娛樂之業務者即有代徵並繳納娛樂稅之義務，
    若有違反即應受罰，不得因不知法規而免除行政處罰責任等
    語，資為抗辯，求為判決駁回網竣公司在原審之訴。
五、原審斟酌全辯論意旨及調查證據之結果，以：(一)依桃園分局
    95年9月5日桃警分行字第0910041544號「查獲網竣公司有提
    供營業場所及電腦網路遊戲供人娛樂，而未依法辦理登記及
    代徵娛樂稅之行為」之函文，及網竣公司委託之許淑焜於94
    年7月26日所為之談話筆錄，網竣公司確有未依法辦理登記
    及代徵娛樂稅之違章行為。(二)依司法院釋字第367號、第438
    號解釋理由書之意旨，租稅之構成要件，固應以法律規定之
    ，惟為貫徹課稅公平或簡化稽徵作業，亦非不許主管機關就
    有關法律規定，予以正確之解釋或作成技術性、細節性事項
    之規定。財政部所為「營業人提供營業場所及電腦設備採收
    費方式供人使用，其具有娛樂性者，應依娛樂稅法第2條第1
    項第6款『其他提供娛樂設施供人娛樂』之規定課徵娛樂稅
     …」之90年函釋，係主管機關本於職權闡釋娛樂稅所應課
    徵之對象，核與其法律本旨相符，尚無違背法律保留及授權
    明確性原則。網竣公司主張娛樂稅法並未授權主管機關就「
    其他提供娛樂設施供人娛樂者」發布命令進行解釋，財政部
    90年函釋逕將網咖業者納入娛樂稅之課徵範圍，已牴觸法律
    保留及授權明確性原則，核無足採。而網竣公司自90年6月
    15日至91年8月8日間，在桃園市○○○○○路遊戲供人娛樂
    ，收取費用，即符合行為時娛樂稅法第2條第1項第6款之規
    定，依法負有代徵娛樂稅之義務。(三)財政部87年函釋略以：
    「有關營業人未依法辦理營業登記及娛樂業登記，擅自經營
    電動玩具業務，其應補徵營業稅及娛樂稅之稅額計算基礎，
    請依說明二、三辦理。說明：…三、娛樂稅部分：依地方稅
    查核技術手冊－娛樂稅查核實務相關規定，不論自動報繳或
    查定課徵，均按「營業淨額」計課娛樂稅等語，該函釋核與
    相關法規，並無不合。準此，娛樂稅為地方稅，其稅基與稅
    率，依娛樂稅法第6條及第9條之授權，由地方政府訂定之。
    桃園縣政府為該縣娛樂稅之主管機關，且已制定「桃園縣政
    府娛樂稅查定課徵標準」之自治法規，則桃園稅捐處應依該
    自治法規中「機動遊藝及電動玩具」部分之課徵標準，即以
    查獲違章之台數，作為計算財政部87年函釋所稱「營業淨額
    」之基礎，據以核課本件違章之娛樂稅及罰鍰，始為適法。
    然桃園稅捐處卻以查定之營業額即3,616,956元作為課徵娛
    樂稅及罰鍰之標準，在課徵之稅基上採取不同之標準，違反
    稅負公平之原則，於法未合。網竣公司主張桃園稅捐處以網
    竣公司未依規定辦理登記，對網竣公司課徵較高之娛樂稅為
    違法等語，應屬可採。(四)依經濟部公司行號營業項目代碼表
    中，「701010電子遊戲場業」與「701070資訊休閒業」同屬
    中類「J7休閒、娛樂服務業」，及小類「J701休閒服務業」
    ；且依桃園縣娛樂稅徵收率中，「其他提供娛樂設施供人娛
    樂者」之稅率，除細項「滑草場、滑水道及其他」之稅率為
    10％外，其他細項如「電動玩具」等，均為15％。網竣公司
    提供電腦網路遊戲供人娛樂，其經營之類別，依前所述，屬
    於桃園縣政府娛樂稅查定課徵標準之「機動遊藝及電動玩具
    」，而非「滑草場、滑水道」等活動，則其娛樂稅之稅率應
    為15％，網竣公司主張若依據自動報繳方式核課娛樂稅額，
    自應適用「其他提供娛樂設施供人娛樂者」之10％稅率，並
    非可採。(五)本件網竣公司之違章時間為90年6月15日至91年8
    月8日間，其網咖設備為70台等情，為兩造所不爭，則網竣
    公司違章行為之娛樂稅應為268,932元。(六)按行為時娛樂稅
    法第2條第1項第6款規定，凡經營提供娛樂設施供人娛樂之
    業務者即有代徵並繳納娛樂稅之義務；且人民違反法律上之
    義務，而應受行政罰之行為，僅須違反禁止規定或作為義務
    ，即應受罰，不得因不知法規而免除行政處罰責任，亦為行
    政罰法第8條所明定。網竣公司既未依規定代徵報繳娛樂稅
    ，依卷附稅務違章案件裁罰金額或倍數參考表，其罰鍰為應
    納稅額268,932元之7倍即1,882,500元。桃園稅捐處逕以「
    查定之營業額」作為核課標準，進而做成原處分，超過上述
    金額部分即有違法等詞，資為論據。因將訴願決定及原處分
    （含復查決定）關於娛樂稅超過268,932元、罰鍰超過1,882
    ,500元部分，均予撤銷，並駁回網竣公司其餘之訴。
六、本院查：
壹、上訴人網竣公司方面：
  (一)按「（第1項）娛樂稅，就左列娛樂場所、娛樂設施或娛樂
    活動所收票價或收費額徵收之：…六、撞球場、保齡球館、
    高爾夫球場及其他提供娛樂設施供人娛樂者。（第2項）前
    項各種娛樂場所、娛樂設施或娛樂活動不售票券，另以其他
    飲料品或娛樂設施供應娛樂人者，按其收費額課徵娛樂稅。
    」、「娛樂稅之納稅義務人，為出價娛樂之人。娛樂稅之代
    徵人，為娛樂場所、娛樂設施或娛樂活動之提供人或舉辦人
    。」、「凡經常提供依本法規定應徵收娛樂稅之營業者，於
    開業、遷移、改業、變更、改組、合併、轉讓及歇業時，均
    應於事前向主管稽徵機關辦理登記及代徵報繳娛樂稅之手續
    。」、「娛樂稅代徵人每月代徵之稅款，應於次月10日前填
    用自動報繳書繳納。但經營方式特殊或營業規模狹小經主管
    稽徵機關查定課徵者，由稽徵機關填發繳款書，限於送達後
    10日內繳納。」、「娛樂稅代徵人不為代徵或短徵、短報、
    匿報娛樂稅者，除追繳外，按應納稅額處5倍至10倍罰鍰，
    並得停止其營業。」行為時娛樂稅法第2條第1項第6款、第2
    項、第3條、第7條、第9條第1項、第14條第1項分別定有明
    文。
  (二)次按「說明：…二、有關業者利用下列設備裝置從事營業行
    為，應登記公司行號營業項目代碼J799990其他娛樂業（應
    具體訂明）：(1)利用電視遊樂器裝置，提供卡匣供人操作娛
    樂。(2)利用電腦功能以磁碟、光碟供他人遊戲娛樂。(3)利用
    電腦網際網路擷取遊戲供人遊戲。…。」、「說明：…二、
    按現行網路咖啡經營業務，係依實際經營之內容，分別登記
    有飲料店業、電子資訊供應服務業及其他娛樂業（須具體訂
    明），針對上開事項，本部商業司曾於89年11月3日邀集各
    縣市政府相關單位及業者，共同研商網路咖啡業應如何定位
    及究應歸類於資訊服務業或是娛樂業項下，最後決議增列『
    資訊休閒服務業』，至於應歸類於資訊服務業或是娛樂業項
    下，則尚無決議。三、參照行政院主計處中華民國行業標準
    分類，小類『900休閒服務業』，凡從事綜合遊樂園、視聽
    及視唱中心、特殊娛樂場所、電子遊戲場等經營及其他休閒
    服務之行業均屬之。本案『資訊休閒服務業』擬比照前揭主
    計處行業標準分類之精神，將其歸類於娛樂業項下範疇。此
    外，將現行『J799990其他娛樂業（利用電腦功能以磁碟、
    光碟供人遊戲娛樂，利用電腦網際網路擷取遊戲軟體供人遊
    戲，利用電腦功能播放CD、VCD供人聽音樂及觀賞影片）』
    整併歸屬於『J701070資訊休閒服務業』，其定義內容為『
    提供場所及電腦設備採收費方式，供人透過電腦連線擷取網
    路上資源或利用電腦功能以磁碟、光碟供人使用。』」，亦
    分別經經濟部以89年4月27日經商七字第89207481號函釋及9
    0年3月20日經商字第09002052110號公告在案。
  (三)查，網竣公司於90年6月15日至91年8月8日間，未依娛樂稅
    法第7條規定辦理登記及代徵報繳娛樂稅，在桃園縣桃園市
    ○○路80號1樓，提供娛樂場所、設施或娛樂活動（電腦網
    路遊戲）收取費用供人娛樂等情，乃原審經調查證據及言詞
    辯論後依法認定之事實，網竣公司亦不爭執。足見經濟部於
    上訴人90年6月15日開業以前，即已將網路咖啡店「利用電
    腦網際網路擷取遊戲軟體供人遊戲」及「利用電腦功能以磁
    碟、光碟供他人遊戲」之營業歸列為「代碼J799990其他娛
    樂業」，此部分應課徵娛樂稅，殆無疑義。是以，財政部所
    為「營業人提供營業場所及電腦設備採收費方式供人使用，
    其具有娛樂性者，應依娛樂稅法第2條第1項第6款『其他提
    供娛樂設施供人娛樂者』之規定課徵娛樂稅。至營業人僅利
    用電腦資料庫或網路功能，提供消費者擷取索引、目錄及各
    類文字、影像、聲音等資料非具有娛樂性者，應非屬娛樂稅
    課徵範圍。」之90年函釋，乃主管機關為貫徹課稅公平及簡
    化稽徵作業，本諸職權闡釋娛樂稅所應課徵之對象而為之技
    術性、細節性事項之規定，核與娛樂稅之立法意旨無違，桃
    園稅捐處據以認定網竣公司之上開行為，符合行為時娛樂稅
    法第2條第1項第6款之規定，依法負有代徵報繳娛樂稅之義
    務。另依原處分卷附「桃園縣娛樂稅徵收率」有關桃園縣政
    府娛樂稅查定課徵標準表中明定營業場所提供電腦設備供人
    娛樂且收費者，比照5元標準課徵（見原處分卷第93-94頁）
    ，足見桃園縣政府就俗稱「網咖」營業之娛樂稅徵收稅率，
    係比照「機動遊戲及電動玩具類」即15％，桃園稅捐處依該
    比率課徵本件娛樂稅，核屬有據，原判決予以肯認，其認事
    用法，並無違誤。
  (四)網竣公司上訴意旨略以：(1)娛樂稅法並未授權主管機關就「
    其他提供娛樂設施供人娛樂者」發布命令進行解釋，財政部
    自行發布90年函釋將網路咖啡店業者納入娛樂稅課徵範圍，
    欠缺法律授權依據，已牴觸法律保留及授權明確性原則，屬
    無效之法規命令。桃園稅捐處依90年函釋作成系爭處分，即
    屬違法，原判決未予糾正，顯有判決適用法規不當之違法。
    (2)縱本件應課徵娛樂稅，依據桃園稅捐處自訂之娛樂稅稅率
    表，應適用10％之稅率，惟原處分卻適用15％，原判決未予
    糾正，有適用「桃園縣娛樂稅稅率表」法規不當之違法等語
    。惟原判決業已明確論述其得心證之理由，對上訴人在原審
    之主張如何不足採之論證取捨等事項，亦均有詳為論斷，其
    所適用之法規與該案應適用之現行法規並無違背，與解釋判
    例亦無牴觸，並無所謂判決不適用法規或適用不當等違背法
    令之情形，上訴人對於業經原判決詳予論述不採之事項再予
    爭執，要難謂為原判決有違背法令之情形。上訴論旨，仍執
    前詞，指摘原判決違背法令，求予廢棄，為無理由，應予駁
    回。
貳、上訴人桃園稅捐處方面：
  (一)原判決以：本件網竣公司違章之時間係自90年6月15日至91
    年8月8日間，被查獲之網咖設備為70台，為兩造所不爭，且
    有許淑焜之談話筆錄可稽，則網竣公司違章行為之娛樂稅，
    應依行為時桃園縣政府娛樂稅查定課徵標準「機動遊藝及電
    動玩具」及計算式為計算標準，其娛樂稅金額為268,932元
    ，則罰鍰處7倍應為1,882,500元，因將原處分及訴願決定超
    過上開金額部分予以撤銷，固非無見。
  (二)惟，原判決亦以：網竣公司經營提供娛樂設施供人娛樂之業
    務，依法即有代徵並繳納娛樂稅之義務，其既違反規定，即
    應受罰，不得因不知法規而免除行政處罰責任；再依稅務違
    章案件裁罰金額或倍數參考表，其違章行為之罰鍰為應納稅
    額之7倍。而網竣公司於90年6月15日至91年8月8日間，未依
    規定辦理登記及代徵報繳娛樂稅手續，即於桃園市○○路80
    號1樓擅自營業，提供營業場所、設施或娛樂設施（網咖）
    等業務供人娛樂，收費額計3,616,956元（內含娛樂稅），
    案經桃園分局查獲，並移送桃園稅捐處審查；又網竣公司委
    託許淑焜於94年7月26日在桃園稅捐處所為之談話筆錄自承
    ：「…本公司有向國稅局辦理營業稅設籍課稅，未代徵報繳
    娛樂稅。…自90年6月15日開始營業，…90年6月15日至90年
    12月21日之營業額計3,075,050元，係包含網咖、餐飲及販
    售線上遊戲卡，網咖收入為1,537,525元。90年12月22日至9
    1年8月8日之營業額計4,158,861元，網咖收入約為2,079,43
    1元。…」等語，認定網竣公司有違章行為等情。則其亦認
    同桃園稅捐處所為網竣公司於90年6月15日至91年8月8日間
    經營網咖，娛樂銷售額為3,616,956元之主張。
  (三)查，依行為時娛樂稅法第9條第1項規定，娛樂稅之課徵方式
    分自動報繳及查定課徵等方式，原則上係採由娛樂稅代徵人
    依實際收費額報繳之方式；而營業方式特殊及規模狹小之業
    者，始採由稅捐稽徵機關以查定方式課徵；至稅額之計算依
    行為時娛樂稅法第2條規定，應以所收票價或收費額徵收之
    ，如不售票券，另以其他飲料品或娛樂設施供應娛樂人者，
    按其收費額課徵娛樂稅，觀之桃園縣政府依娛樂稅法第17條
    規定頒布之桃園縣娛樂稅徵收細則第6條「娛樂稅照所售票
    價或按其收費額課徵，其徵收率由縣府視地方實際情形，依
    本法第5條規定稅率範圍內擬定，提經縣議會通過後，報請
    財政部核備。」規定即明。而「主旨：有關營業人未依法辦
    理營業登記及娛樂業登記，擅自經營電動玩具業務，其應補
    徵營業稅及娛樂稅之稅額計算基礎，請依說明二、三辦理。
    請查照…理由三娛樂稅部分：依地方稅查核技術手冊－娛樂
    稅查核實務相關規定，不論自動報繳或查定課徵，均按營業
    淨額計課娛樂稅，營業人未辦營業登記，擅自經營電動玩具
    業務，其經查獲之營業額，如未聲明是否包含娛樂稅，除確
    有事證證明未內含稅額者外，均以含稅方式處理，自營業額
    中扣除娛樂稅及附徵教育捐或教育經費後，以其淨額作為計
    算娛樂稅之基礎。…。」，財政部亦以87年函釋在案，該函
    釋與娛樂稅之立法意旨及實質課稅原則無違。是以，娛樂稅
    之課徵原則應以實際收費額為計算基準，應無疑義。另針對
    未依規定核實報繳或無法確知實際收費額及以查定課徵方式
    繳納娛樂稅之業者，為簡化稽徵程序與成本，始依主管機關
    頒布之查定課徵標準表為認定標準，俾免徵納雙方之爭議，
    且符合實質課稅原則。
  (四)本件，網竣公司自90年6月15日至91年8月8日之營業期間，
    其營業收入自90年6月15日至90年12月21日止為3,075,050元
    ，係包含網咖、餐飲及販售線上遊戲卡，網咖收入為1,537,
    525元；90年12月22日至91年8月8日止4,158,861元，網咖收
    入為2,079,431元，此有網竣公司委託之許淑焜於94年7月26
    日在桃園稅捐處處所製作之談話筆錄足稽（見原處分卷第10
    5頁），經查與財政部臺灣省北區國稅局93年12月13日更正
    後違章報告單上之營業額與簡要銷項發票一覽表中91年1月1
    日至91年8月31日之發票總金額扣除營業稅額後之金額相符
    ，此亦有財政部臺灣省北區國稅局桃園分局94年2月21日北
    區國稅桃縣三字第0940003891號函及相關附件資料可按（見
    原處分卷第109-116頁），從而桃園稅捐處認定本件之娛樂
    銷售淨額應為3,616,956元｛（1,537,525【90年6月15日至
    90年12月21日】＋2,079,431【90年12月22日至91年8月8】
    ）（1＋15％＋5％）＝3,014,130元｝，所漏娛樂稅額為
    452,119元（3,014,130元15％＝452,119元）核屬有據。
    原判決捨棄核實認定之營業淨額，而以無法核實認定營業淨
    額時始採用之查定課徵標準作為本件娛樂稅之計算基準，自
    有適用娛樂稅法規不當之違誤，桃園稅捐處據以指摘其判決
    違法，求予廢棄，即屬有理，應由本院本於原審確定之事實
    ，將原判決廢棄，並駁回上訴人網竣公司此部分在第一審之
    訴。
七、據上論結，本件上訴人網竣公司之上訴為無理由、上訴人桃
    園縣政府地方稅務局之上訴為有理由。依行政訴訟法第255
    條第1項、第256條第1項、第259條第1款、第98條第1項前段
    ，判決如主文。
中    華    民    國    98    年    10    月    29    日
                    最高行政法院第七庭
                        審判長法官  藍  獻  林
                              法官  陳  鴻  斌
                              法官  廖  宏  明
                              法官  姜  素  娥
                              法官  林  文  舟
以  上  正  本  證  明  與  原  本  無  異
中    華    民    國    98    年    10    月    29    日
                              書記官  賀  瑞  鸞


司法院資訊處製作；財團法人民間司法改革基金會備份。
